【裁判字號】    98,竹小調,110
【裁判日期】    980216
【裁判案由】    給付貨款
【裁判全文】
臺灣新竹地方法院民事裁定           98年度竹小調字第110號
聲  請  人  順憶開發股份有限公司
                      統一編號.
法定代理人  甲○○
相  對  人  林美月即詮億實業社
上列當事人間請求給付貨款事件，本院裁定如下：
    主  文
本件移送臺灣台中地方法院。
    理  由
一、按訴之全部或一部，法院認為無管轄權者，依原告聲請或依
    職權以裁定移送於其管轄法院，民事訴訟法第二十八條第一
    項定有明文；又當事人得以合意定第一審管轄法院，同法第
    二十四條第一項前段亦有明定。又聲請調解之管轄法院，準
    用民事訴訟法第一編第一章第一節之規定，同法第四百零五
    條第三項亦定有明文。又其他因財產權發生爭執，其標之金
    額或價額在新臺幣十萬元以下者，依同法第四百零三條第一
    項第十一款之規定，除有第四百零六條第一項各款所定情形
    之一者外，於起訴前應經法院調解，準此，當事人逕行提起
    訴訟，其標的金額或價額在新臺幣十萬元以下而經法律擬制
    其為調解之聲請者，其調解事件之管轄法院，即應一併準用
    民事訴訟法第一編第一章第一節之規定。
二、次按關於請求給付金錢或其他代替物或有價證卷之訴訟，其
    標的金額或價額在新臺幣十萬元以下者，適用民事訴訟法第
    二編第四章所定之小額程序，同法第四百三十六條之八定有
    明文，依該章第四百三十六條之九規定，小額事件當事人之
    一造為法人或商人者，於其預定用於同類契約之條款，約定
    債務履行地或以合意定第一審管轄法院時，不適用第十二條
    或第二十四條之規定，但兩造均為法人或商人者，不在此限
    。是若當事人兩造均為法人或商人，或一造為法人，一造為
    商人，而業以合意定第一審管轄法院者，雖該類案件係屬小
    額事件，仍有同法第二十四條規定之適用。
三、查，本件聲請人主張相對人於民國九十七年五月六日與聲請
    人簽訂有預拌混凝土合約書，相對人並陸續向聲請人訂購各
    式混凝土，而自九十七年七月份起至同年八月底為止，總計
    貨款金額為新台幣（下同）0000000元，惟截至九十
    七年八月底，相對人僅給付聲請人貨款九一九二七五元，尚
    積欠聲請人八六七三０元之貨款，爰請求相對人給付積欠聲
    請人之貨款八六七三０元及遲延利息等語。經查，因依聲請
    人所提出兩造間簽訂之預拌混凝土合約書影本所載，其第十
    條業已載明：如因本合約之爭執而涉訟，本公司、客戶均同
    意以台中地方法院為第一審管轄法院。雖聲請人依該合約請
    求相對人給付之金額係在新臺幣十萬元以下，屬小額程序而
    有民事訴訟法第四百三十六條之九之適用，然因本件聲請人
    與相對人簽訂前開合約時，聲請人係法人，而相對人係屬商
    人，依前揭條文但書之規定及首開之說明，仍有同法第二十
    四條以合意約定管轄法院之適用，從而，本件應由臺灣台中
    地方法院管轄，茲聲請人向無管轄權之本院起訴，尚有違誤
    ，爰依職權將本件移送於上開管轄法院。
四、依首開法條裁定如主文。
中    華    民    國    98    年    2     月    16    日
                  新竹簡易庭    法      官  鄭政宗
以上正本係照原本作成。
如對本裁定抗告須於裁定送達後10日內向本院提出抗告狀。
中    華    民    國    98    年    2     月    16    日
                                書記官  曾柏方


司法院資訊處製作；財團法人民間司法改革基金會備份。
